臺灣桃園地方法院刑事判決          100年度交簡上字第213號
上  訴  人  臺灣桃園地方法院檢察署檢察官
被      告  陳墾南
上列上訴人因被告業務過失傷害案件，不服本院桃園簡易庭民國
100 年8 月31日100 年度桃交簡字第1440號第一審刑事簡易判決
（偵查案號：100 年度偵字第4023號），提起上訴，本院管轄之
第二審合議庭判決如下：
    主  文
上訴駁回。
    事實及理由
一、證據能力部分：按被告以外之人於審判外之言詞或書面陳述
    ，除法律有規定者外，不得作為證據。又被告以外之人於審
    判外之陳述，雖不符前4 條之規定，而經當事人於審判程序
    同意作為證據，法院審酌該言詞陳述或書面陳述作成時之情
    況，認為適當者，亦得為證據。當事人、代理人或辯護人於
    法院調查證據時，知有第159 條第1 項不得為證據之情形，
    而未於言詞辯論終結前聲明異議者，視為有前項之同意，刑
    事訴訟法第159 條第1 項、第159 條之5 第1 項、第2 項分
    別定有明文。查本案認定事實所引用之卷證資料，除原已符
    同法第159 條之1 至第159 條之4 規定、及法律另有規定等
    傳聞法則例外規定，而得作為證據外，其餘卷證資料，並無
    證據證明係公務員違背法定程序所取得，而檢察官、被告於
    本院行準備程序及審理時，均不爭執其證據能力，且本院審
    酌前揭陳述作成時之情況，並無違法取證之瑕疵，亦認以之
    作為證據為適當，是本件有關被告以外之人於審判外之言詞
    或書面陳述等供述證據，依前揭法條意旨，自均得為證據。
二、本案經本院審理結果，認原審判決認事用法及量刑均無不當
    ，應予維持，並引用原審判決書記載之事實、證據及理由（
    如附件）。
三、上訴意旨略以：被告陳墾南未向告訴人劉柔萱道歉及賠償，
    犯後態度不佳，原審量刑過輕等語。按量刑輕重，係屬事實
    審法院得依職權自由裁量之事項，苟已斟酌刑法第57條所定
    各款所列情狀而未逾越法定刑度，亦未濫用其權限，即不得
    任意指摘為違法，此為最高法院判例所宣示之原則（最高法
    院72年臺上字第6696號、75年臺上字第7033號判例意旨參照
    ）。是以，法官量刑時，如無裁量逾越或裁量濫用之明顯違
    法情事，自不得擅加指摘其違法或不當。經查，本件被告業
    務過失犯行，被告坦承犯行，事證明確，原審因而依刑事訴
    訟法第449 條第1 項前段、第3 項、第454 條第2 項，刑法
    第284 條第2 項前段、第62條前段、第41條第1 項前段，刑
    法施行法第1 條之1 第1 項、第2 項前段，並審酌被告前於
    民國95年間，因業務過失致死案件，經法院判處有期徒刑8
    月，並宣告緩刑4 年在案，雖嗣因緩刑期滿未被撤銷緩刑，
    視為刑之宣告失其效力，並非前科，但畢竟曾受偵審之教訓
    。詎於本件復失於注意，肇致告訴人受傷，且傷勢頗重，所
    生損害非輕，實應非難，並兼衡被告過失之程度、告訴人並
    無過失及被告於犯罪後坦承犯行，態度尚佳，暨雖經多次調
    解，仍惟未能與告訴人達成和解，獲取諒宥等一切情狀，量
    處有期徒刑3 月，並諭知易科罰金之折算標準為新臺幣
    1,000 元折算1 日，其認事用法均無不當，量刑亦稱妥適。
    上訴人以原審量刑過輕為由，據以上訴，指摘原判決不當，
    為無理由，應予駁回。
四、據上論斷，應依刑事訴訟法第455 條之1 第1 項、第3 項、
    第368 條、第373 條，判決如主文。
本案經檢察官鍾信一到庭執行職務。
中    華    民    國   100    年    12    月    30    日
                    交通法庭    審判長法  官   劉為丕
                                      法  官   王育珍
                                      法  官   謝枚霏
以上正本證明與原本無異。
不得上訴。
                                      書記官   林舒涵
中    華    民    國   101    年    1     月    4     日
附錄本判決論罪之法條全文：
中華民國刑法(94.02.02)第284 條（過失傷害罪）
因過失傷害人者，處6 月以下有期徒刑、拘役或5 百元以下罰金
，致重傷者，處1 年以下有期徒刑、拘役或5 百元以下罰金。
從事業務之人，因業務上之過失傷害人者，處1 年以下有期徒刑
、拘役或1 千元以下罰金，致重傷者，處3 年以下有期徒刑、拘
役或2 千元以下罰金。